臺灣高等法院臺南分院刑事裁定
110年度抗字第207號
抗  告  人  
即  受刑人  雷信揚
上列抗告人因聲請定其應執行刑案件，不服臺灣雲林地方法院中
華民國110年2月26日裁定(110年度聲字第149號)，提起抗告，本
院裁定如下：
    主  文
抗告駁回。
    理  由
一、抗告意旨略以：刑罰之科處，應以行為人之責任為基礎，考
    量人之生命有限，刑罰造成被告痛苦程度，係以刑度增加而
    生之加乘效果，非等比之方式增加，如以實質累加方式執行
    ，刑責恐將偏重過苛，不符現代刑事政策及刑罰之社會功能
    ，故透過定應執行刑程序，採限制加重原則，授權法官斟酌
    被告犯罪行為之不法與罪責程度、各罪彼此間之關聯性、數
    罪所反應被告之人格特性與傾向、對被告施以矯正之必要性
    ，妥適裁量最終具體應實現之刑罰，以符罪責相當之要求。
    而抗告人現已00歲，出監後定能改過自新，為此抗告，請求
    撤銷原裁定，另為較輕刑度之執行刑云云。
二、按宣告多數有期徒刑者，於各刑中之最長期以上，各刑合併
    之刑期以下，定其刑期，但不得逾30年，刑法第51條第5款
    定有明文；又關於執行刑之量定，乃實體法上賦予法院得為
    自由裁量之事項，倘就被告所犯數罪於刑法第51條各款所定
    範圍之內量定其應執行之刑，客觀上無逾越法律所規定之範
    圍，或濫用其權限者，即不得任意指摘為違法。
三、經查：抗告人即受刑人因毒品危害防制條例等案件，先後經
    判處如原裁定附表編號1-10所示之刑，並均確定在案，符合
    數罪併罰定應執行刑之規定，有各該判決書及臺灣高等法院
    被告前案紀錄表在卷可稽；且抗告人亦請求檢察官聲請合併
    定應執行刑，又有抗告人之刑事聲請狀在卷可稽。是原審認
    檢察官之聲請為正當，以抗告人所犯如原裁定附表編號1-10
    所示各罪之宣告刑為基礎，並審酌抗告人所犯各罪，其中如
    附表編號1-3所示之罪、編號4-5所示之罪、編號8-10所示各
    罪，前經分別定其應執行有期徒刑1年6月、6月、1年6月，
    而就本件裁定抗告人應執行有期徒刑3年10月，係在其所犯
    附表所示各罪所處之最長刑期以上，且未逾各罪所處之刑之
    總和，從形式上觀察，並未逾越法律外部性界限及定執行刑
    之恤刑目的。另考量抗告人所犯各罪之犯罪時間、犯罪之同
    質性以及定應執行刑之限制加重原則，兼顧刑罰衡平之要求
    及矯正受刑人之目的，亦無違反法律內部性界限之情事，據
    此自難認原審裁量權之行使，有何違法或不當之處，或有侵
    害抗告人原本已有之權益，抗告意旨指摘原裁定所定執行刑
    不當云云，並無理由，應予駁回。
據上論結，應依刑事訴訟法第412條，裁定如主文。
中　　華　　民　　國　　110 　年　　3 　　月　　31　　日
                  刑事第一庭    審判長法  官  楊清安
                                      法  官  蕭于哲
                                      法  官  陳珍如 
以上正本證明與原本無異。
如不服本裁定，應於收受本裁定後五日內向本院提出抗告狀。
　　　　　　　　　　　　　　　　　　　書記官  盧建元
中　　華　　民　　國　　110 　年　　3 　　月　　31　　日